臺灣臺北地方法院刑事判決　　　　　　　 94年度易字第248號
　　公　訴　人　臺灣臺北地方法院檢察署檢察官
　　被　　　告　甲○○
上列被告因傷害案件，經檢察官提起公訴（九十三年度偵字第一
五六九七號），本院判決如下：
    主    文
甲○○傷害人之身體，處拘役拾日，如易科罰金，以佰元折
算壹日。
    犯罪事實
一、甲○○於民國九十三年四月三日凌晨二時許，與友人鄭秀玉
    、曾憲梅等五人，在台北市大安區○○○路○段二０五號二
    樓「錢櫃ＫＴＶ敦南店」二樓大廳唱歌，適乙○○亦偕同友
    人在場唱歌，席間甲○○與乙○○因敬酒問題發生口角，雙
    方因而發生爭執，詎甲○○竟基於傷害之故意，於同日凌晨
    三時許，在上址一樓大廳前，出手毆打乙○○右手及頭部，
    致乙○○受有左側頭皮十公分撕裂傷及右手虎口一公分撕裂
    傷之傷害。
二、案經乙○○訴由台北市政府警察局大安分局移送台灣台北地
    方法院檢察署檢察官偵查起訴。
    理　  由
一、上述犯罪事實，業據告訴人乙○○於警詢、接受檢察官事務
    官偵查及本院審理中指訴明確（偵查卷第九頁至第十四頁調
    查筆錄、第三十五頁至第三十六頁詢問筆錄及本院審判筆錄
    參照，告訴人前開於警詢及接受檢查事務官偵查中之供述雖
    係於本件審判以外所做成，然經檢察官及被告於本院九十四
    年五月十一日審理時同意作為證據使用，本院卷內之該次期
    日審判筆錄參照），並有證人於鄭秀玉、曾憲梅、欉彥維於
    接受檢察官事務官偵查時之證述（偵查卷第三十六頁至三十
    九頁詢問筆錄參照，而證人前開供述雖係於本件審判以外所
    做成，然經檢察官及被告於本院九十四年五月十一日審理時
    同意作為證據使用，本院卷內之該次期日審判筆錄參照），
    且有台北市立仁愛醫院診斷證明書有一份在卷可稽（偵查卷
    第八頁參照，雖該診斷證明書屬被告以外之人於審判外所做
    成之書面陳述，然經檢察官及被告於本院九十四年五月十一
    日審理時同意作為證據使用，本院卷內之該次期日審判筆錄
    參照），而被告對於上開犯罪事實亦於本院審理時坦承不諱
    （本院前揭審判筆錄參照），是依(一)告訴人乙○○之指訴、
    (二)前開證人鄭秀玉、曾憲梅、欉彥維之證述，及(三)前開診斷
    證明書等補強證據已足資擔保被告於本院審理中所為之上開
    任意性自白具有相當程度之真實性，而得使本院確信被告前
    述自白之犯罪事實確屬真實，從而依刑事訴訟法第一百五十
    六條第一項「被告之自白，非出於強暴、脅迫、利誘、詐欺
    、疲勞訊問、違法羈押或其他不正之方法，且與事實相符者
    ，得為證據。」及同條第二項「被告之自白，不得作為有罪
    判決之唯一證據，仍應調查其他必要之證據，以察其是否與
    事實相符。」規定，本院自得依被告前述自白及各該補強證
    據認定被告確有為此傷害犯行，本件事證明確，被告犯行堪
    以認定。
二、核被告甲○○所為，係犯刑法二百七十七條第一項傷害罪。
    爰審酌被告與告訴人本為朋友關係，並無怨隙，此次因被告
    酒後一時衝動發生爭執而傷害告訴人等犯罪動機、目的、手
    段、犯罪所造成之損害、犯後對告訴人深表歉意，雖告訴人
    不願接受被告和解誠意，惟被告仍當庭向告訴人表示道歉（
    本院前揭審判筆錄參照），態度良好等一切情狀，爰對被告
    量處如主文所示之刑，並諭知易科罰金之折算標準。
據上論斷，應依刑事訴訟法第二百九十九條第一項前段，刑法第
二百七十七條第一項，第四十一條第一項前段，罰金罰鍰提高標
準條例第一條前段、第二條，判決如主文。
本案經檢察官賴淑芬到庭執行職務。
中　　華　　民　　國　　94　　年　　5 　　月　　25　　日
　　　　　　　　　刑事第九庭審判長法  官  陳德民
                                  法  官  官信成
                                  法　官　葉珊谷
以上正本證明與原本無異。
檢察官、被告如不服本判決，應於判決送達後10日內，向本院提
出上訴狀（告訴人乙○○如對於本判決不服者，應具備理由請求
檢察官上訴，由檢察官斟酌是否提起上訴，其上訴期間之計算係
以檢察官收受判決正本之日期為準）。
　　　　　　　　　　　　　　　  　書記官　顏淑華
中　　華　　民　　國　　94　　年　　5 　　月　　25　　日
附錄本案論罪科刑法條全文：
中華民國刑法第二百七十七條：
傷害人之身體或健康者，處三年以下有期徒刑、拘役或一千元以
下罰金。
犯前項之罪因而致人於死者，處無期徒刑或七年以上有期徒刑；
致重傷者，處三年以上十年以下有期徒刑。
